臺灣臺中地方法院交通事件裁定　　　　　　　　　　九十三年度交聲字第六五八號
　　原處分機關　交通部公路局台中區監理所豐原監理站
　　異議人即
　　受處分人　　甲○○
右列受處分人因違反道路交通管理處罰條例案件，對於交通部公路局台中區監理所豐
原監理站九十三年九月七日所為之裁決（豐監稽違６３字第ＨＢ0000000號裁
決書），聲明異議，本院裁定如左：
    主  文
異議駁回。
    理  由
一、原處分機關略以：本案係台中縣警察局豐原分局舉發受處分人甲○○駕駛車號Ｓ
    Ｑ５─４５１號輕機車於九十二年十一月八日十二時五十六分許，行經豐原市圓
    環東、安康路口處，因「闖紅燈」違規，受處分人不服舉發提出申訴，本站遂於
    九十三年九月七日以豐監稽違６３字第ＨＢ0000000號裁決書，裁處罰鍰
    新台幣一千八百元，並記違規點數三點，逾期則依裁決書處罰主文規定裁處，於
    法並無不合等語。
二、本件異議人即受處分人甲○○則以：異議人當時由安康路與圓環東路口，係右轉
    至豐原南陽郵局提款，茲因異議人未戴安全帽，由安康路綠燈右轉，因派出所員
    警謝慶儒，於豐原南陽郵局簽到，係看到異議人未戴安全帽上前盤查，由於未戴
    安全帽，異議人曾拜託謝慶儒員警原諒，員警卻說好那開一張闖紅燈就好，異議
    人當下並未闖紅燈，當下拒簽違規單，警員卻說你若不簽沒關係，我兩張一起開
    ，異議人即說我並無闖紅燈為何要開違規單，並說我不服要申訴，謝慶儒警員隨
    即說沒關係你去申訴呀！看有沒有效啊！令異議人心覺當警員就可欺壓百姓，令
    小民心感不滿，故認原舉發機關之舉發實有違誤，爰聲明異議云云。
三、按汽車駕駛人行經有燈光號誌管制之交岔路口闖紅燈者，處新台幣一千八百元以
    上五千四百元以下罰鍰，並記違規點數三點，道路交通管理處罰條例第五十三條
    、第六十三條第一項第三款定有明文。經查：本件受處分人甲○○駕駛車號ＳＱ
    ５─４５１號輕機車於九十二年十一月八日十二時五十六分許，行經豐原市圓環
    東、安康路口處，為台中縣警察局豐原分局舉發「闖紅燈」違規並當場掣開舉發
    等情，有中縣警交字第ＨＢ0000000號舉發違規通知單及台中縣警察局豐
    原分局九十三年八月十八日豐警交字第０９３０００５１２２號函各一紙在卷可
    稽。雖異議人辯稱：員警因異議人未戴安全帽上前盤查，卻開立闖紅燈違規通知
    單單，但伊確實並未闖紅燈云云，惟據證人即本件舉發員警謝慶儒到庭證述：「
    我是當場舉發，他確實有闖紅燈。他下來很和善跟我說不要開這麼嚴重，且也是
    有出示證件，但我也是要依法辦理，我是當場攔舉，他確實是紅燈右轉，我不想
    跟他爭論，且我是當場舉發。（經本院提示異議人所畫之路線圖）我們是從圓環
    東路過來，經過安康路前面，因為距離不是很長，他是走在安康右轉過來，我這
    邊是綠燈，那邊是一個非常大的十字路口，我絕對不會看錯。異議人拒簽因為當
    時他沒辦法說情。我有跟他開闖紅燈及未戴安全帽」等語（見本院九十三年十一
    月十日庭訊筆錄），是依證人證述，渠乃親見異議人確於舉發單所載之時、地違
    反號誌管制紅燈右轉之事實。又訊據受處分人並無法提出任何可供調查之證據以
    實其說，本院經查亦無何證據足資證明值勤警員有捏造事實違法取締之情事，則
    執勤警員本其維護交通秩序、安全職責所為之舉發，自應受到合法、正確之推定
    ，異議人空言指摘原處分不當尚屬無據。另本件舉發違反道路交通管理事件通知
    單乃員警於違規時、地當場攔停掣開，因受處分人拒絕簽章，舉發員警遂於違規
    單記明其事由，故依「違反道路交通管理事件統一裁罰基準及處理細則」第十一
    條第一項第二款規定，該通知單視為已收受完成送送達程序。從而，原處分機關
    據以援引上開規定，裁處罰鍰新台幣一千八百元並記違規點數三點，並無不當。
    本件異議為無理由，應予駁回。
四、據上論斷，應依道路交通管理處罰條例第八十七條第二項、道路交通案件處理辦
    法第十九條，裁定如主文。
中      華      民      國    九十三    年    十二      月    十五      日
                                        臺灣臺中地方法院交通法庭
                                            法  官  王  靜  秋
右正本證明與原本無異。
如不服本裁定應於送達後五日內向本院提出抗告狀。
                                            書記官
中      華      民      國    九十三    年    十二     月     十五      日
